# 新租赁售后租回交易中的资产转让属于销售的判断

提问人：wx_5f98ea00c901 时间：2020-10-28 11:53:27
我们公司是融资租赁公司，主要业务做的是售后回租。一般都是客户需要资金，然后我们会去挑选客户的一些设备来做售后回租，这些设备还是放在客户的公司，也还是客户使用，我们会按照设备账面价值的80%给客户融资，然后收取租金，租金里面包含了我们需要赚取的利息。这样的业务不知道是不是符合销售的认定？

回答人：chenyiwei
这种交易不属于销售，属于单纯的融资行为。你公司应按照放款金额确认一项金融资产，实质上等于抵押借款。

提问人：wx_5f98ea00c901 时间：2020-10-29 09:37:36
谢谢陈版主。再咨询一下，我们也会签订采购合同，客户设备的所有权也会移转给我们。问了一下融资租赁公司的同业，他们售后回租大致也是这样做的，按照售后回租属于融资租赁的方式做的，没有按照抵押贷款来做。不知道这样是不是不符合新的租赁准则？

回答人：chenyiwei
新租赁准则下，这种单纯以融资为目的，完全不转移资产使用权的售后回租，就按照抵押借款处理。